【裁判字號】    90,毒抗,7
【裁判日期】    900221
【裁判案由】    毒品危害防制條例
【裁判全文】
臺灣高等法院刑事裁定                                  九十年度毒抗字第七號
    抗  告  人
    即  被  告  甲○○
右抗告人因毒品危害防制條例案件，不服台灣新竹地方法院中華民國八十九年十一月
二十八日（八十九年度毒聲字第二七七三號）第一審裁定，提起抗告，本院裁定如左
：
    主  文
抗告駁回。
    理  由
一、原裁定以：
  (一)聲請意旨以：被告甲○○於民國八十九年八月十一日下午四時五十五分許回溯前
    九十六小時內之某時，在不詳處所，施用第二級毒品安非他命，為警於八十九年
    八月十一日通知採尿查獲，其尿液檢驗結果，呈安非他命陽性反應，有尿液檢驗
    報告一紙附卷可稽，爰依毒品危害防制條例第二十條第一項及觀察勒戒處分執行
    條例第三條第一項規定，聲請將被告送勒戒處所觀察、勒戒等語。
  (二)經查：
  (1)被告前因施用毒品案件，經依臺灣基隆地方法院以八十七年度毒聲字第四九一號
    裁定送觀察、勒戒後，認無繼續施用毒品之傾向，業經臺灣基隆地方法院檢察署
  檢察官於八十七年十月三十一日以八十七年度偵字第四六九二號為不起訴處分確
    定，此有不起訴處分書、臺灣新竹地方法院檢察署刑案資料查註紀錄表在卷為憑
    。
  (2)按甲基安非他命經口服投與後約百分之七十於二十四小時內自尿液中排出，約百
    分之九十於九十六小時內自尿液中排出，甲基安非他命之檢出與其投與方式、投
    與量、個人體質、採尿時間及檢測儀器之精密度等諸多因素有關，惟依上述資料
    推斷，最長不可能超過四日，有行政院衛生署藥物食品檢驗局八十一年二月八日
    （八一）藥檢壹字第００一一五六號函一紙附卷可參。
  (3)訊據被告雖否認有上揭犯行，惟其於八十九年八月十一日下午四時五十五分許，
    於警訊所親採封瓶之尿液，經檢送臺灣檢驗科技股份有限公司以最具公信力之酵
    素免疫分析法初步檢驗、氣相層析質譜儀分析法確認結果，確呈第二級毒品甲基
    安非他命陽性反應，有列管毒品人口尿液檢體採集送驗紀錄表暨該公司出具之Ｃ
    Ｚ00000000000號濫用藥物尿液檢驗報告在卷可稽。是被告於八十九
    年八月十一日下午四時五十五分許，回溯前九十六小時內之某時，施用第二級毒
    品之犯行，應堪予認定，是被告所辯並不足採，聲請人之聲請，尚無不合。
  (三)爰依毒品危害防制條例第二十條第一項、觀察勒戒處分執行條例第三條第一項之
    規定，裁定被告應送勒戒處所觀察、勒戒。
二、抗告意旨以：
  (一)被告自出獄後即不曾再吸用安非他命，並每月向觀護人報到，且自動向派出所報
    到接受採尿檢驗，如被告有吸用安非他命，豈有自動報到受檢。
  (二)被告因工作關係，手肘曾有斷裂過，常發生筋骨酸痛，故常到鄉正國術館買「美
    國仙丹」之成藥服用，是否該藥有安非他命成分，到被告之尿液有安非他命反應
    ，原審未予詳查，故請將藥品送鑑定。並為適法之裁定。
三、經查，抗告人雖辯稱：伊係使用俗稱美國仙丹之藥物，並不知其中有安非他命成
    分云云，然抗告人使用上開藥物，並未提出醫師之診斷，擅行服用藥物，已難認
    係合法之醫療行為，況抗告人所提出使用之藥物，經本院將抗告人所提出之各種
    藥物送請行政院衛生署管制藥品管理局鑑定結果，抗告人所檢送鑑定之藥品中，
    均未檢出甲基安非他命、安非他命成分，僅有鎮痛劑之成分，此有該局九十年二
    月八日管檢字第九一二五一號函在卷可稽，由是亦可證抗告人所言係誤食藥物始
    有安非他命反應云云，亦非事實。綜上，原法院因抗告人施用安非他命而將抗告
    人裁定觀察、勒戒，核無違誤，抗告意旨以上開理由指摘原裁定不當為無理由，
    應駁回其抗告。
四、據上論斷，依刑事訴訟法第四百十二條，裁定如主文。
中      華      民      國    九十      年      二      月    二十一    日
                            臺灣高等法院刑事第十三庭
                                  審判長法  官  蔡    燉
                                        法  官  盧  彥  如
                                        法  官  周  占  春
右正本證明與原本無異。
不得抗告。
                                        書記官  蕭  麗  珍
中      華      民      國     九十     年      二      月     二十三   日


司法院資訊處製作；財團法人民間司法改革基金會備份。
